【裁判字號】    89,上訴,1611
【裁判日期】    891031
【裁判案由】    違反槍砲彈藥刀械管制條例
【裁判全文】
臺灣高等法院臺南分院刑事判決          八十九年度上訴字第一六一一號  Ａ
      上  訴  人
      即  被  告  甲  ○  ○
右上訴人因違反槍砲彈藥刀械管制條例案件，不服臺灣嘉義地方法院八十九年度訴字
第三五五號中華民國八十九年十月三十一日第一審判決（起訴案號：臺灣嘉義地方法
院檢察署八十九年度偵字第一二０七號），提起上訴，本院判決如左：
      主      文
上訴駁回。
      事      實
一、甲○○曾於民國（下同）八十一年間因違反槍砲彈藥刀械管制條例案件，經法院
    判處有期徒刑十月（未構成累犯），仍不知悔改，於不詳時日，未經許可，無故
    持有仿奧地利ＧＬＯＣＫ廠半自動手槍製造之玩具槍換裝車通之土造金屬槍管改
    造成之具殺傷力之改造九０手槍一枝（扣案槍枝管制編號：000000000
    0號）、具殺傷力之制式九ＭＭ子彈二顆、改造子彈二顆，並隨身攜帶在其身上
    ，嗣於八十九年五月十九日晚上七時二十五分許，在嘉義市○○○路文財殿門口
    為警查獲，並扣得前開仿奧地利ＧＬＯＣＫ廠半自動手槍製造之玩具槍換裝車通
    之土造金屬槍管改造成之具殺傷力之改造九０手槍一枝、制式九ＭＭ子彈二顆、
    改造子彈二顆。
二、案經嘉義市警察局第二分局報請台灣嘉義地方法院檢察署檢察官偵查起訴。
      理      由
一、上訴人即被告甲○○於原審固矢口否認右揭犯行，辯稱：警察所查獲之槍枝非其
    所持有，事發當天天色黑暗，警員何能明確指認槍枝是從其身上掉落，又當時其
    在便利商店買電池，買回來時就遭警員逮捕，並未在現場看到槍枝，是到警察局
    後警員才將槍枝拿出，並說槍枝是其所有，警員所陳述非事實云云。
二、惟查，被告與其友人王厚安於八十九年五月十九日十九時二十五分許，在嘉義市
    ○○○路文財殿門口前，因有毒品交易之嫌疑，遭警方實施盤查，員警發現被告
    之腰部有鼓起物，而後該鼓起物自被告左褲管滑落地下，經檢視為一把改造九０
    手槍之事實，業據本案查獲警員賴慶浚、林榮輝於原審審理時結證明確（見原審
    八十九年八月二十二日訊問筆錄）；復有警員賴慶浚之報告書一紙在警訊卷可稽
    ，核與事發當時在場人王厚安所陳述警方是在搜索被告時，在被告左褲管查獲改
    造九０手槍一枝、子彈四顆，且當場目睹槍彈是從被告左腳褲管取出，該槍彈是
    被告所有等語（見王厚安警訊筆錄、檢察官八十九年五月二十日訊問筆錄）相符
    ；況被告亦於警訊中陳述扣案之手槍是在其左腳旁查獲（見被告八十九年五月十
    九日、八十九年五月二十日警訊筆錄），顯見警員所證述前開內容應與事實相符
    ，而可採信；此外，復有前揭改造手槍一枝及制式子彈二顆、改造子彈二顆扣案
    可資佐證；另扣案之改造九０手槍一枝（槍枝管制編號：0000000000
    號）、制式九ＭＭ子彈二顆、改造子彈二顆，經送內政部警政署刑事警察局鑑定
    結果，該改造九０手槍認係以仿奧地利ＧＬＯＣＫ廠半自動手槍製造之玩具槍換
    裝車通之土造金屬槍管改造而成，滑套為金屬材質，槍身握把為塑膠材質，其擊
    發機械正常，具發射子彈功能，認具殺傷力，送鑑改造子彈二顆，均認係金屬彈
    殼加裝金屬彈頭（直徑約八‧七ＭＭ、九ＭＭ）組合而成之土造子彈，採樣一顆
    試射結果可擊發，認具殺傷力，送鑑制式子彈二顆（試射一顆），均認係口徑九
    ＭＭ制式子彈，均認具殺傷力，有該局八十九年六月二日刑鑑字第六五八八四號
    鑑驗通知書在卷可稽；是綜上所述，本件事證明確，被告犯行洵堪認定。
三、核被告所為，係犯槍砲彈藥刀械管制條例第十一條第四項及同法第十二條第四項
    之未經許可持有手槍罪及未經許可持有子彈罪；被告以一持有行為，同時持有改
    造手槍與子彈，觸犯構成要件不相同之罪名，為想像競合犯，應從一重之槍砲彈
    藥刀械管制條例第十一條第四項之未經許可持有可發射金屬或子彈具有殺傷力之
    各式槍砲罪論處。
四、原審適用槍砲彈藥刀械管制條例第十一條第四項、第十二條第四項、刑法第十一
    條前段、第五十五條、第四十二條第二項、第三十八條第一項第一款、罰金罰鍰
    提高標準條例第二條，並審酌被告有違反槍砲彈藥刀械管制條例案件前科，不知
    悔改，其品性、犯罪之動機、目的、所生之危害及犯罪後之態度等一切情狀，量
    處有期徒刑三年，併科罰金新台幣十萬元，併諭知罰金部分如易服勞役之折算標
    準，及認扣案之仿奧地利ＧＬＯＣＫ廠半自動手槍之改造九０手槍一支（槍枝管
    制編號：0000000000號）、制式九ＭＭ子彈一顆、改造子彈一顆，均
    屬違禁物，應依法宣告沒收；至扣案九ＭＭ子彈一顆、改造子彈一顆，業經鑑定
    時試射擊發，已非違禁物，為廢棄物，不予沒收。並敘明被告雖有上述違反槍砲
    彈藥刀械管制條例犯行，然尚無符合刑法第九十條第一項規定之要件，因而不令
    被告於刑之執行完畢或赦免後，令入勞動場所，強制工作。核其認事用法俱無不
    合，量刑亦稱妥適，被告上訴意旨未附理由且未到庭陳述，空言否認犯罪，指摘
    原判決不當，為無理由，應予駁回。
五、被告經合法傳喚，無正當理由不到庭，不待其陳述逕行判決。
據上論斷，應依刑事訴訟法第三百六十八條，第三百七十一條，判決如主文。
本案經檢察官吳忠賢到庭執行職務。
中    華    民    國      九十      年      一      月      三十一      日
                                  臺灣高等法院臺南分院刑事第四庭
                                      審判長法官  徐    財    福
                                            法官  宋    明    蒼
                                            法官  蔡    崇    義
右正本證明與原本無異。
如不服本判決，應於判決送達後十日內向本院提出上訴狀，其未敘述理由者並應於提
出上訴狀後十日內向本院補提理由書（應附繕本)。
                                      法院書記官  王    全    龍
中    華    民    國      九十      年      二      月        五        日
附錄本案論罪科刑法條全文：
槍砲彈藥刀械管制條例第十一條第四項：未經許可，持有、寄藏或意圖販賣而陳列第
                                    一項所列槍枝者，處一年以上七年以下有期
                                    徒刑，併科新台幣七百萬元以下罰金。


司法院資訊處製作；財團法人民間司法改革基金會備份。
